臺灣臺中地方法院民事裁定
110年度聲字第319號
聲  請  人  李許美玲
相  對  人  良京實業股份有限公司

法定代理人  平川秀一郎

上列當事人間聲請停止執行事件，本院裁定如下：
    主  文
聲請駁回。
聲請程序費用由聲請人負擔。
    理  由
一、聲請意旨略以：相對人向本院聲請對伊之財產強制執行，刻
    以本院110年度司執字第103191號清償債務執行事件（下稱
    系爭執行事件）繫屬實施強制執行程序（下稱系爭執行程序
    ），並扣押伊設在中華郵政股份有限公司（下稱中華郵政公
    司）臺中中正路郵局帳號00000000000000號帳戶（下稱系爭
    帳戶）之存款債權。惟伊業向本院提起債務人異議之訴，因
    系爭帳戶為伊之薪資帳戶暨申請社會補助款之帳戶，且伊於
    配偶過世後，僅靠不到新臺幣（下同）3萬元之微薄月薪維
    生，亦須負擔共同生活親屬即女兒1人之生活費用，系爭帳
    戶存款如被扣除，將難以維持一己及共同生活親屬生活所必
    需。為此，聲請於前開債務人異議之訴事件判決確定前停止
    系爭執行程序等語。
二、按有回復原狀之聲請，或提起再審或異議之訴，或對於和解
    為繼續審判之請求，或提起宣告調解無效之訴、撤銷調解之
    訴，或對於許可強制執行之裁定提起抗告時，法院因必要情
    形或依聲請定相當並確實之擔保，得為停止強制執行之裁定
    ，強制執行法第18條第2項固有明文。惟按強制執行法第18
    條第1項規定強制執行程序開始後，除法律另有規定外，不
    停止執行。明示以不停止執行為原則。同條第2項所以例外
    規定得停止執行，係因回復原狀等訴訟如果勝訴確定，據以
    強制執行之執行名義將失其效力，為避免債務人發生難以回
    復之損害，故於受訴法院認有必要時，得裁定停止執行。如
    果受訴法院認無必要，僅因債務人聲明願供擔保，亦須裁定
    停止執行，無異許可債務人僅憑一己之意思，即可達到停止
    執行之目的，不僅與該條所定原則上不停止執行之立法意旨
    有違，且無法防止債務人濫行訴訟以拖延執行。故應認為縱
    債務人聲明願供擔保，仍須受訴法院認有必要者，始得裁定
    停止執行（最高法院108年度台抗字第519號裁定意旨參照）
    。又所謂必要情形，由法院依職權裁量定之，法院為此決定
    時，應就強制執行法第18條第2項所列訴訟在法律上是否顯
    無理由，以及如不停止執行，將來是否難於回復執行前之狀
    態，暨倘予停止執行，是否無法防止債務人濫行訴訟以拖延
    執行，使債權人之權利無法迅速實現等各情形予以斟酌，資
    以平衡兼顧債務人與債權人之利益（最高法院108年度台抗
    字第59號裁定意旨參照）。
三、查：
  ㈠相對人執本院88年度促字第50859號支付命令（下稱系爭支付
    命令）為執行名義，向本院聲請對聲請人之財產強制執行，
    執行債權額為本金14萬6,988元及利息、違約金，並陳明執
    行標的物為聲請人之薪資債權與對中華郵政公司之存款債權
    ；經本院以系爭執行事件受理，並業就聲請人對中華郵政公
    司之系爭帳戶存款債權37萬8,539元核發扣押命令執行在案
    。而聲請人已於民國110年10月4日對相對人提起債務人異議
    之訴，經本院以110年度訴字第2602號事件（下稱本案訴訟
    事件）受理等情，固據本院調取系爭執行事件、本案訴訟事
    件卷宗查核屬實。
  ㈡惟聲請人對中華郵政公司之系爭帳戶存款債權乃消費寄託金
    錢債權，該存款金錢本質上為代替物，縱令不予停止執行，
    相對人於執行法院核發移轉命令取得存款債權後，非不得加
    計利息後償還等額金錢予聲請人，衡情難認有不能回復執行
    前狀態之虞。且依系爭執行事件卷附聲請人109年度稅務電
    子閘門所得調件明細表、勞保局被保險人投保資料查詢結果
    、衛生福利部全國社會福利資源整合系統查詢結果暨系爭帳
    戶存摺交易明細，可知聲請人之主要薪資來源為第三人臺中
    市私立健康居家式服務類長期照顧服務機構（下稱長照機構
    ），而系爭帳戶僅係供第三人八馬國際事業有限公司匯入執
    行業務所得之帳戶，非屬聲請人之薪資帳戶或社會補助款匯
    款帳戶，且經核給社會補助款者為第三人即聲請人之女李佳
    陽，亦非聲請人。聲請人以系爭帳戶為其薪資帳戶暨申請社
    會補助款之帳戶為由，主張若予扣押系爭帳戶存款債權將影
    響生計云云，誠難憑採。再李佳陽為81年4月生，並於109年
    間結婚乙節，有系爭執行事件卷附戶籍謄本可佐，則聲請人
    是否確需負擔李佳陽之生活費用，尚非無疑。且長照機構於
    109年度對聲請人之給付總額已達44萬3,866元，聲請人之勞
    保投保薪資於110年5月1日亦經自每月3萬8,200元調為每月4
    萬2,000元，有前載聲請人109年度稅務電子閘門所得調件明
    細表、勞保局被保險人投保資料查詢結果可考，可徵聲請人
    除系爭帳戶存款債權外，仍有相當薪資收入資以維生，尤難
    謂若繼續執行聲請人之系爭帳戶存款債權，將發生何種難以
    回復原狀之損害。又相對人固另聲請執行聲請人對第三人之
    薪資債權，然聲請人對第三人之薪資債權是否係供維持聲請
    人及其共同生活之親屬生活所必需，而不得對之強制執行，
    核屬執行法院所為執行行為是否合於強制執行法第122條第2
    項至第5項規定之問題，與有無停止執行必要之判斷無關。
    基上，本院審酌系爭執行事件如不予停止，將來尚非難以回
    復執行前之狀態，認本件尚無停止執行之必要。從而，聲請
    人之聲請，為無理由，應予駁回。
四、爰裁定如主文。
中　　華　　民　　國　　110 　年　　10　　月　　29　　日
                  民事第二庭   法  官  李佳芳
正本係照原本作成
如不服本裁定應於送達後10日內向本院提出抗告狀，並繳納抗告
費新臺幣1,000元。
中　　華　　民　　國　　110 　年　　11　　月　　1　　日
                                書記官蔡柏倫